---
title: "Script para carregar pacotes rápido"
author: "Patricia Akemi"
date: "29 de dezembro de 2018"
output: html_document
---

```{r setup, include=FALSE}
knitr::opts_chunk$set(echo = TRUE)
```

## Carregar pacotes facilmente

### Prática antiga

Este script tem o intuito de facilitar o carregamento de pacotes no R. Evitando repetir várias vezes o mesmo comando *install.packages()* ou *library()*, exemplo:

```{r}
library(dplyr)
library(data.table)
library(RCurl)
```

### Prática nova

Para utilizar o script corretamente, basta acrescentar o nome do pacote entre aspas no vetor *pacotes_necessarios* abaixo:

```{r}
pacotes_necessarios <- c('dplyr','data.table','RCurl')
```

Depois é só rodar o script abaixo;

```{r}
for(i in 1:length(pacotes_necessarios)){
  if(pacotes_necessarios[i] %in% installed.packages()){
    eval(parse(text=paste0("library(",pacotes_necessarios[i],")")))
    cat('Pacote carregado: ',pacotes_necessarios[i],'\n')
  } else {
    eval(parse(text=paste0("install.packages('",pacotes_necessarios[i],"')")))
    cat('Pacote instalado: ',pacotes_necessarios[i],'\n')
    eval(parse(text=paste0("library(",pacotes_necessarios[i],")")))
    cat('Pacote carregado: ',pacotes_necessarios[i],'\n')
  }
}
```

